ܒܥܐ,,pʿal,ethpʿel,paʿʿel,ethpaʿʿal,aphʿel,ettaphʿal
perfect,3MS,ܒܥܳܐ,ܐܶܬܒܥܺܝ,ܒܰܥܺܝ,ܐܶܬܒܰܥܺܝ,ܐܰܒܥܺܝ,ܐܶܬܬܰܒܥܺܝ
perfect,3FS,ܒܥܳܐܬ,ܐܶܬܒܰܥܝܰܬ,ܒܰܥܝܰܬ,ܐܶܬܒܰܥܝܰܬ,ܐܰܒܥܝܰܬ,ܐܶܬܬܰܒܥܝܰܬ
perfect,2MS,ܒܥܰܝܬ,ܐܶܬܒܥܺܝܬ,ܒܰܥܺܝܬ,ܐܶܬܒܰܥܺܝܬ,ܐܰܒܥܺܝܬ,ܐܶܬܬܰܒܥܺܝܬ
perfect,2FS,ܒܥܰܝܬܝ,ܐܶܬܒܥܺܝܬܝ,ܒܰܥܺܝܬܝ,ܐܶܬܒܰܥܺܝܬܝ,ܐܰܒܥܺܝܬܝ,ܐܶܬܬܰܒܥܺܝܬܝ
perfect,1CS,ܒܥܺܝܬ,ܐܶܬܒܰܥܺܝܬ,ܒܰܥܺܝܬ,ܐܶܬܒܰܥܺܝܬ,ܐܰܒܥܺܝܬ,ܐܶܬܬܰܒܥܺܝܬ
perfect,3MP,ܒܥܰܘ,ܐܶܬܒܥܺܝܘ,ܒܰܥܺܝܘ,ܐܶܬܒܰܥܺܝܘ,ܐܰܒܥܺܝܘ,ܐܶܬܬܰܒܥܺܝܘ
perfect,3FP,ܒܥܰܝ̈,ܐܶܬܒܥܺܝ̈,ܒܰܥܺܝ̈,ܐܶܬܒܰܥܺܝ̈,ܐܰܒܥܺܝ̈,ܐܶܬܬܰܒܥܺܝ̈
perfect,2MP,ܒܥܰܝܬܽܘܢ,ܐܶܬܒܥܺܝܬܽܘܢ,ܒܰܥܺܝܬܽܘܢ,ܐܶܬܒܰܥܺܝܬܽܘܢ,ܐܰܒܥܺܝܬܽܘܢ,ܐܶܬܬܰܒܥܺܝܬܽܘܢ
perfect,2FP,ܒܥܰܝܬ̈ܶܝܢ,ܐܶܬܒܥܺܝ̈ܬܶܝܢ,ܒܰܥܺܝܬ̈ܶܝܢ,ܐܶܬܒܰܥܺܝ̈ܬܶܝܢ,ܐܰܒܥܺܝܬ̈ܶܝܢ,ܐܶܬܬܰܒܥܺܝܬܶܝ̈ܢ
perfect,1CP,ܒܥܰܝܢ,ܐܶܬܒܥܺܝܢ,ܒܰܥܺܝܢ,ܐܶܬܒܰܥܺܝܢ,ܐܰܒܥܺܝܢ,ܐܶܬܬܰܒܥܺܝܢ
imperfect,3MS,ܢܶܒܥܶܐ,ܢܶܬܒܥܶܐ,ܢܒܰܥܶܐ,ܢܶܬܒܰܥܶܐ,ܢܰܒܥܶܐ,ܢܶܬܬܰܒܥܶܐ
imperfect,3FS,ܬܶܒܥܶܐ,ܬܶܬܒܥܶܐ,ܬܒܰܥܶܐ,ܬܶܬܒܰܥܶܐ,ܬܰܒܥܶܐ,ܬܶܬܬܰܒܥܶܐ
imperfect,2MS,ܬܶܒܥܶܐ,ܬܶܬܒܥܶܐ,ܬܒܰܥܶܐ,ܬܶܬܒܰܥܶܐ,ܬܰܒܥܶܐ,ܬܶܬܬܰܒܥܶܐ
imperfect,2FS,ܬܶܒܥܶܝܢ,ܬܶܬܒܥܶܝܢ,ܬܒܰܥܶܝܢ,ܬܶܬܒܰܥܶܝܢ,ܬܰܒܥܶܝܢ,ܬܶܬܬܰܒܥܶܝܢ
imperfect,1CS,ܐܶܒܥܶܐ,ܐܶܬܒܥܶܐ,ܐܶܒܰܥܶܐ,ܐܶܬܒܰܥܶܐ,ܐܰܒܥܶܐ,ܐܶܬܬܰܒܥܶܐ
imperfect,3MP,ܢܶܒܥܽܘܢ,ܢܶܬܒܥܽܘܢ,ܢܒܰܥܽܘܢ,ܢܶܬܒܰܥܽܘܢ,ܢܰܒܥܽܘܢ,ܢܶܬܬܰܒܥܽܘܢ
imperfect,3FP,ܢܶܒܥܝ̈ܳܢ,ܢܶܬܒܰܥܝ̈ܳܢ,ܢܒܰܥܝ̈ܳܢ,ܢܶܬܒܰܥ̈ܝܳܢ,ܢܰܒܥ̈ܳܢ,ܢܶܬܬܰܒܥ̈ܳܢ
imperfect,2MP,ܬܶܒܥܽܘܢ,ܬܶܬܒܥܽܘܢ,ܬܒܰܥܽܘܢ,ܬܶܬܒܰܥܽܘܢ,ܬܰܒܥܽܘܢ,ܬܶܬܬܰܒܥܽܘܢ
imperfect,2FP,ܬܶܒܥܝ̈ܳܢ,ܬܶܬܒܰܥܝ̈ܳܢ,ܬܒܰܥܝ̈ܳܢ,ܬܶܬܒܰܥ̈ܝܳܢ,ܬܰܒܥ̈ܳܢ,ܬܶܬܬܰܒܥ̈ܳܢ
imperfect,1CP,ܢܶܒܥܶܐ,ܢܶܬܒܥܶܐ,ܢܒܰܥܶܐ,ܢܶܬܒܰܥܶܐ,ܢܰܒܥܶܐ,ܢܶܬܬܰܒܥܶܐ
imperative,MS,ܒܥܺܝ,ܐܶܬܒܥܰܝ,ܒܰܥܳܐ,ܐܶܬܒܰܥܳܐ,ܐܰܒܥܳܐ,ܐܶܬܬܰܒܥܳܐ
imperative,FS,ܒܥܳܝ,ܐܶܬܒܥܳܝ,ܒܰܥܳܝ,ܐܶܬܒܰܥܳܝ,ܐܰܒܥܳܝ,ܐܶܬܬܰܒܥܳܝ
imperative,MP,ܒܥܰܘ,ܐܶܬܒܥܰܘ,ܒܰܥܰܘ,ܐܶܬܒܰܥܰܘ,ܐܰܒܥܰܘ,ܐܶܬܬܰܒܥܰܘ
imperative,FP,ܒܥܰ̈ܝ,ܐܶܬܒܥܳܝ̈ܶܝܢ?,ܒܰܥܳܝ̈,ܐܶܬܒܰܥܳܝ̈,ܐܰܒܥܳܝ̈,ܐܶܬܬܰܒ̈ܥܳܝ
active-participle,MS,ܒܳܥܶܐ,ܡܶܬܒܥܶܐ,ܡܒܰܥܶܐ,ܡܶܬܒܰܥܶܐ,ܡܰܒܥܶܐ,ܡܶܬܬܰܒܥܶܐ
active-participle,FS,ܒܳܥܝܳܐ,ܡܶܬܒܰܥܝܳܐ,ܡܒܰܥܝܐ,ܡܶܬܒܰܥܝܳܐ,ܡܰܒܥܝܳܐ,ܡܶܬܬܰܒܥܝܳܐ
active-participle,MP,ܒܳܥܶܝܢ,ܡܶܬܒܥܶܝܢ,ܡܒܰܥܶܝܢ,ܡܶܬܒܰܥܶܝܢ,ܡܰܒܥܶܝܢ,ܡܶܬܬܰܒܥܶܝܢ
active-participle,FP,ܒܳܥܝ̈ܳܢ,ܡܶܬܒܰܥܝ̈ܳܢ,ܡܒܰܥܝ̈ܳܢ,ܡܶܬܒܰܥ̈ܝܳܢ,ܡܰܒܥ̈ܝܳܢ,ܡܶܬܬܰܒܥ̈ܝܳܢ
passive-participle,MS,ܒܥܶܐ,,ܡܒܰܥܰܝ,,ܡܰܒܥܰܝ,
passive-participle,FS,ܒܰܥܝܳܐ,,ܡܒܰܥܝܳܐ,,ܡܰܒܥܝܳܐ,
passive-participle,MP,ܒܥܶܝܢ,,ܡܒܰܥܶܝܢ,,ܡܰܒܥܶܝܢ,
passive-participle,FP,ܒܰܥܝ̈ܳܢ,,ܡܒܰܥܝ̈ܳܢ,,ܡܰܒܥ̈ܝܳܢ,
infinitive,,ܡܶܒܥܳܐ,ܡܶܬܒܥܳܝܽܘ,ܡܒܰܥܳܝܽܘ,ܡܶܬܒܰܥܳܝܽܘ,ܡܰܒܥܳܝܽܘ,ܡܶܬܬܰܒܥܳܝܽܘ
